臺灣臺南地方法院刑事判決　　　　　　　　　　　　　九十三年度訴字第七六九號
　　公　訴　人　臺灣臺南地方法院檢察署檢察官
　　被　　　告　甲○○
　　指定辯護人　己○○律師
　　被　　　告　丙○○
　　指定辯護人　辛○○律師
右列被告因強盜等案件，經檢察官提起公訴（九十三年度偵字第六九二七號），本院
判決如左：
    主  文
甲○○共同竊盜，累犯，處有期徒刑捌月；又共同意圖為自己不法之所有，以強暴至
使不能抗拒，而取他人之物，累犯，處有期徒刑柒年貳月。應執行有期徒刑柒年捌月
。
丙○○共同竊盜，處有期徒刑柒月；又共同意圖為自己不法之所有，以強暴至使不能
抗拒，而取他人之物，處有期徒刑陸年。應執行有期徒刑陸年伍月。
    事  實
一、甲○○與丙○○係同居之男女朋友關係，甲○○曾於民國八十九年間因過失致死
    案件（本院八十九年度交簡字第一八七號），經本院判處有期徒刑十月（緩刑二
    年，嗣經撤銷緩刑）確定；又曾於九十年間因施用第一級毒品海洛因案件（本院
    九十年度訴字第一一八０號）與施用第二級毒品安非他命案件（本院九十年度易
    字第二三三九號），經本院分別判處有期徒刑七月與五月確定，上開三罪經定執
    行刑後，於九十二年八月十一日縮短刑期假釋出獄，並九十二年十一月十六日假
    釋期滿，執行完畢。詎其仍不知悔改，於九十三年六月二十七日晚上七時許，
    甲○○與丙○○基於意圖為自己不法之所有之共同犯意聯絡，由丙○○先進入台
    南縣新化鎮○○路三十五號旁之「櫻桃妹檳榔店」內，向店員戊○○佯稱欲應徵
    工作，甲○○再隨後進入該店內購買舒跑飲料，以此方法轉移戊○○之注意力，
    丙○○即趁此機會竊取抽屜內之現金約新臺幣（下同）三千元，得手後乘坐甲○○所騎之機車離去。甲○○、丙○○因缺錢花用，復另基於意圖為自己不法之
    所有之共同犯意聯絡，於九十三年七月一日凌晨零時四十分許，共同騎乘牌照號
    碼ＣＥ３─２９９號重型機車前往台南縣新化鎮○○路三十五號對面之「櫻桃妹
    檳榔店」（與上開台南縣新化鎮○○路三十五號旁之「櫻桃妹檳榔店」是設在同
    一條路上之連鎖店），到達後，先由甲○○向店員乙○○佯稱欲購買香菸，並伺
    乙○○走出玻璃櫥窗外時，抓住乙○○之頭髮，將乙○○推入店內朝冰箱撞擊其
    頭部，並出手毆打乙○○之頭部，致乙○○受有腦震盪之傷害（此傷害部分，係
    甲○○單獨出於己意），甲○○旋即將乙○○壓制在地，控制其行動，致使其不
    能抗拒，丙○○隨即進入店內搜刮財物，將放置現金之抽屜整個取走（內有紙鈔
    七千元、零錢一千五百元，計八千五百元），並取走乙○○所有之手機一支（嗣
    為林明於九十三年七月一日上午十一時三十分許，將該手機帶到台南縣曾文二號
    橋，丟棄於河流中），得手後，丙○○即向甲○○說：「公（意即老公），走了
    」，旋由丙○○騎乘上開機車搭載甲○○一同離去，乙○○跑出看車牌，甲○○
    為免形跡敗露，以雙腳試圖掩蓋機車之牌照號碼，惟仍為乙○○記下牌號。經乙○○向警報案，甲○○、丙○○嗣於九十三年七月一日下午一時許，在台南縣善
    化鎮成功新村三號為警查獲，並在上開機車之置物箱之皮包內扣得強盜所得花剩
    之現金六千零三十五元（已由警方發還乙○○）及海洛因二包毛重計０‧０二公
    克、注射針筒四支（甲○○、丙○○另涉違反毒品危害防制條例部分由檢察官另
    案偵辦）。
二、案經戊○○、乙○○訴由台南縣警察局新化分局報請臺灣臺南地方法院檢察署檢
    察官偵查起訴。
    理  由
一、訊據被告甲○○對其所為之右揭竊盜及強盜之行為均供承不諱，惟辯稱丙○○並
    未進入「櫻桃妹檳榔店」與其共同為強盜行為云云。訊據被告丙○○對於其與甲○○有共同為右揭之竊盜行為坦承不諱，惟矢口否認其有與甲○○為右揭之強盜
    行為，辯稱當時其男友甲○○對其說要進入「櫻桃妹檳榔店」拿錢，叫其在外面
    等，其當時有吸食毒品，精神恍惚云云。
二、經查：
  (1)竊盜部分：被告甲○○與丙○○有共同為右揭竊盜行為，迭據其二人於警詢及檢
    察官偵查中坦承不諱，核與其二人上開之自白相符，並與告訴人戊○○於警詢時
    之指訴及於檢察官偵查中之證述情節相符，被告甲○○與丙○○此部分之犯行，
    洵堪認定。
  (2)強盜部分：被告甲○○與丙○○共同為上開強盜行為，業據告訴人乙○○於警詢
    時指訴在卷，並於檢察官偵查中及本院審理時證述明確，復於本院審理時當庭堅
    決指認當時為強盜行為之一男一女即是甲○○與丙○○。又甲○○與丙○○有共
    同為上開強盜行為，亦據其二人於九十三年七月一日警詢時及檢察官九十三年七
    月一日偵查中（見檢方卷第十六頁至第十八頁）供述明確。證人台南縣警察局新
    化分局之刑事小隊長丁○○於本院審理時證稱，被告丙○○於警詢時係由其詢問
    ，丙○○有坦承有強盜「櫻桃妹檳榔店」之行為，且毒品人口在施打毒品後，精
    神都是最好的，不可能精神恍惚。又證人即被告甲○○證稱丙○○沒有進入「櫻
    桃妹檳榔店」，錢是其拿的云云。查「櫻桃妹檳榔店」之現金係放在櫃子抽屜內
    ，櫃子有三層抽屜，錢放在最下一層，甲○○既稱錢是其拿的，惟其竟無法指出
    係在何層抽屜拿的，竟稱其拿的那層正好有錢云云。惟錢是被告丙○○拿的，丙○○曾到店內應徵過，知道錢放在那裡，將放錢之抽屜整個搬走，當時甲○○將
    乙○○壓制在地，甲○○走出「櫻桃妹檳榔店」時，手是空的，丙○○要離開時
    還向甲○○說：「公（意即老公），走了」，甲○○才將乙○○放開，乙○○出
    到店外看到丙○○騎機車載甲○○離開，甲○○發現乙○○在看車牌，為免形跡
    敗露，還以雙腳遮掩車牌，亦據證人乙○○於本院審理時證述在卷。被告甲○○
    上開證言顯係迴護丙○○之詞，與事實不符，自不足採信。綜上所述，足認被告
    丙○○上開所辯不足採信。此外，復有扣押書一份（扣押之海洛因二包毛重計０
    ‧０二公克、注射針筒四支，因甲○○、丙○○另涉違反毒品危害防制條例，該
    部分由檢察官另案辦理）、贓物認領保管單一紙（甲○○、丙○○強盜所得花剩
    之現金六千零三十五元，已由警方發還乙○○）及乙○○受傷之診斷證明書一紙
    ，附卷可稽。事證明確，被告甲○○與丙○○此部分之犯行，應堪認定。
三、核被告甲○○所為，係犯刑法第三百二十條第一項之竊盜罪、第二百七十七條第
    一項之傷害罪、第三百二十八條第一項之強盜罪。被告丙○○所為，係犯刑法第
    三百二十條第一項之竊盜罪、第三百二十八條第一項之強盜罪。被告甲○○、丙○○間就上開竊盜與強盜犯行，有犯意聯絡及行為分擔，均為共同正犯。被告甲○○所犯強盜與傷害二罪間，有方法結果之牽連關係，應依刑法第五十五條之規
    定，從較重之強盜罪處斷。被告甲○○、丙○○所犯之竊盜罪與強盜罪，二罪間
    犯意各別，構成要件互殊，應分論併罰。又甲○○曾於八十九年間因過失致死案
    件（本院八十九年度交簡字第一八七號），經本院判處有期徒刑十月（緩刑二年
    ，嗣經撤銷緩刑）確定；又曾於九十年間因施用第一級毒品海洛因案件（本院九
    十年度訴字第一一八０號）與施用第二級毒品安非他命案件（本院九十年度易字
    第二三三九號），經本院分別判處有期徒刑七月與五月確定，上開三罪經定執行
    刑後，於九十二年八月十一日縮短刑期假釋出獄，並九十二年十一月十六日假釋
    期滿執行完畢之事實，有臺灣臺南地方法院檢察署刑案資料查註紀錄表及臺灣高
    等法院被告全國前案紀錄表在卷可按，其於執行完畢後，五年之內再犯本件有期
    徒刑以上之罪，為累犯，應依法加重其刑。審酌被告甲○○、丙○○之品行、智
    識程度、生活狀況、犯罪之動機、目的、手段、所生之危害及犯罪後之態度等一
    切情狀，分別量處如主文所示之刑，並定執行刑如主文，以示懲儆。
據上論斷，應依刑事訴訟法第二百九十九條第一項前段，刑法第二十八條、第二百七
十七條第一項、第三百二十條第一項、第三百二十八條第一項、第五十五條、第五十
一條第一項第五款，罰金罰鍰提高標準條例第一條前段，判決如主文。
本案經檢察官庚○○到庭執行職務
中      華      民      國      九十三      年    十一    月    四      日
                                  臺灣臺南地方法院刑事第六庭
                                      審判長法  官  陳忠鎣
                                            法  官  鍾邦久
                                            法  官  林勝利
右正本證明與原本無異
如不服本判決應於送達後十日內向本院提出上訴狀。
                                            書記官  陳怡吟
中      華      民      國      九十三      年    十一    月    四      日
附錄本案論罪科刑法條：
刑法第二百七十七條第一項
傷害人之身體或健康者，處三年以下有期徒刑、拘役或一千元以下罰金。
刑法第三百二十條第一項
意圖為自己或第三人不法之所有，而竊取他人之動產者，為竊盜罪，處五年以下有期
徒刑、拘役或五百元以下罰金。
刑法第三百二十八條第一項
意圖為自己或第三人不法之所有，以強暴、脅迫、藥劑、催眠術或他法，至使不能抗
拒，而取他人之物或使其交付者，為強盜罪，處五年以上有期徒刑。
